【裁判字號】    99,訴,29
【裁判日期】    991222
【裁判案由】    強盜等
【裁判全文】
臺灣臺南地方法院刑事判決                99年度訴字第29號
公  訴  人  臺灣臺南地方法院檢察署檢察官
被      告  陳志豪
指定辯護人  莊信泰  律師
被      告  王文德
指定辯護人  林宜靜  本院公設辯護人
被      告  卓志強
選任辯護人  彭冀湘  律師
上列被告因強盜等案件，經檢察官提起公訴（97年度偵字第1410
0號），本院判決如下：
    主  文
陳志豪犯攜帶兇器強盜罪，累犯，處有期徒刑捌年陸月，未扣案
之玩具槍壹支沒收；又犯私行拘禁罪，累犯，處有期徒刑捌月。
應執行有期徒刑玖年，未扣案之玩具手槍壹支沒收。
王文德犯攜帶兇器強盜罪，累犯，處有期徒刑捌年陸月，未扣案
之玩具手槍壹支沒收。
卓志強犯私行拘禁罪，累犯，處有期徒刑陸月，如易科罰金，以
新台幣壹仟元折算壹日。
    事  實
一、陳志豪前因違反毒品危害防制條例案件，經本院判處有期徒
    刑4月確定，於民國96年4月22日縮刑期滿，於96年4月23日
    執行完畢；王文德曾因犯懲治盜匪條例及竊盜案件，經本院
    判處有期徒刑7年1月、7月確定，定應執行刑7年6月確定，
    於86年7月2日入監執行，嗣於89年11月10日經裁定假釋付保
    護管束，後因違反保護管束事件，經法院撤銷假釋，入監執
    行殘刑，竊盜案件再經法院以中華民國96年罪犯減刑條例裁
    定減為3月15日，於96年10月2日縮刑期滿，於96年10月3日
    縮刑期滿執行完畢；卓志強前因違反毒品危害防制條例案件
    ，經法院判處有期徒刑7月確定，於96年3月4日執行完畢。
二、陳志豪、王文德及卓志強三人於上開有期徒刑執行完畢後5
    年內，仍不知悔改。陳志豪前因施用毒品經警查獲，即以此
    誆稱係因黃婷婷報警而查獲，作為對黃婷婷索求財物之藉口
    ，與王文德共同基於不法所有之犯意聯絡，邀集無不法所有
    犯意聯絡之卓志強，經由黃姵禎（更名前為黃惠娟）探知黃
    婷婷行蹤，而於97年9月19日下午5時50分許，由卓志強駕駛
    黃姵禎所有之車牌號碼0479-LT號自用小客車搭載陳志豪、
    王文德，至臺南市○區○○路2段256號「巨象生活館」前，
    發現由陳美妃租用、黃婷婷使用之4817-LW號自用小客車後
    ，陳志豪則與王文德至車牌號碼之4817-LW號自用小客車旁
    （當時陳美妃坐於駕駛座，楊雅評坐後座），陳志豪敲擊車
    窗，要求陳美妃熄火並交出汽車鑰匙，陳志豪取得鑰匙交予
    王文德，王文德隨即進入該車，陳志豪則與卓志強至「巨象
    生活館」內找黃婷婷。
三、王文德進入陳美妃等人坐車後，持不具殺傷力之玩具手槍（
    該玩具手槍並未扣案，無法認定有無殺傷力），將陳美妃趕
    至副駕駛座，並進入車內前座，因受陳美妃責罵，乃另前往
    卓志強所坐00000000-LW號自用小客車，向不知情的卓志強
    拿機車鑰匙串，把串機車鑰匙之拇指銬拿走，將機車鑰匙還
    給卓志強，返回4817-LW號自用小客車後，用拇指銬將陳美
    妃雙手大姆指銬住，再搜尋車內前座置物箱裡財物，喝令陳
    美妃取出身上財物，致使陳美妃不能抗拒，將身上之皮包一
    只（內有證件及新台幣500元）交出。
四、陳志豪將黃婷婷自「巨象生活館」2樓帶出後，因黃婷婷表
    示身上並無款項，陳志豪即駕駛0479-LT號自用小客車（黃
    惠娟坐該車副駕駛座、黃婷婷坐該車後座），王文德則駕駛
    車牌號碼4817-LW（陳美妃坐副駕駛座、卓志強、楊雅評坐
    該車後座），前往黃婷婷位於臺南市○區○○○路1段18巷6
    號2樓之住所，陳志豪及王文德帶黃婷婷上樓欲進入住處，
    惟因黃婷婷未帶住處鑰匙以致無法進入而作罷。
五、陳志豪、王文德見無法得逞，陳志豪即駕駛車牌號碼
    4817-LW自用小客車（陳美妃坐副駕駛座、王文德與黃婷婷
    坐於後座），卓志強駕駛車牌號碼0479-LT號自用小客車（
    搭載黃惠娟，楊雅評坐於後座），離開黃婷婷住處前，陳志
    豪告知卓志強約定轉往臺南縣永康市○○路427號永康榮民
    醫院後方會合，途中陳志豪對王文德表示「黃婷婷沒有錢，
    怎麼辦」等語，並因不滿陳美妃出言反抗，王文德竟於車上
    持玩具手槍柄毆打頭部，致陳美妃頭部大量出血，以此方式
    施強暴，喝令黃婷婷交出身上財物，黃婷婷致使不能抗拒，
    而交出其所有之鑽石戒指一只（價值約12000元）、手鍊一
    條（價值約價值560(元)、玫瑰金戒指一只(價值1500元)、
    玉環一只(價值5000元)及手錶(價值590元)各1只予王文德。
    王文德復自黃婷婷所有皮包1只中，強取黃婷婷所有之行動
    電話3只及內附SIM卡2張(門號分別為0000000000號及
    00000000000號).小皮包(價值1200元)1只、現金約400元、
    不知姓名年籍之存褶數本及健保卡1張得手。
六、待二車於約定地點即臺南縣永康市○○路427號永康榮民醫
    院後方道路會合，陳志豪見陳美妃手被拇指銬銬住並滿面血
    流不止，復因卓志強所駕駛之車牌號碼0479-LT號自用小客
    車水箱故障，無法前行，全部人即同乘車牌號碼4817-LW自
    用小客車，先尋鎖店欲將陳美妃拇指銬剪斷，惟因陳美妃全
    身是血遭店家婉拒，一行人再轉往王文德、卓志強租屋處即
    臺南縣永康市中街35巷8號，由王文德取出友人所有之油壓
    剪一把將陳美妃拇指銬剪斷，王文德隨即騎機車離開，黃惠
    娟則留在該處。
七、陳志豪復因擔心陳美妃傷勢益趨嚴重，即駕駛車牌號碼
    4817-LW自用小客車搭載黃婷婷、陳美妃、楊雅評與卓志強
    ，至位於臺南縣永康市○○路176號彼撒大飯店706室內(現
    已休業)，再與卓志強基於私行拘禁之犯意聯絡，由卓志強
    於該處看管陳美妃、黃婷婷，以此方式剝奪陳、黃二人之人
    身自由；陳志豪再以向友人借錢名義以助陳美妃就醫為由，
    駕車搭載楊雅評外出，嗣再回到彼撒大飯店，將陳美妃載至
    永康榮民醫院就醫，留下速食給陳美妃後，即駕車與楊雅評
    離開，至臺南市中西區○○○街20號3樓315室。
八、黃婷婷見陳志豪等人離開後，即向卓志強告知已報警，卓志
    強因而先行離去，黃婷婷見卓志強離去後，即聯絡友人前來
    援救並報警。嗣警於97年9月20日0時許，在臺南市中西區○
    ○○街20號前逮捕陳志豪、卓志強，並扣得渠二人所駕駛之
    車牌號碼4817-LW自用小客車（業經發還），再經卓志強同
    意，至臺南縣永康市○○街35巷8號扣得油壓剪一把。
九、案經黃婷婷訴由臺南市警察局第二分局移送臺灣臺南地方法
    院檢察署檢察官提起公訴。
    理  由
壹、程序事項：
  一被告陳志豪部分：
    除證人黃婷婷、陳美妃於警詢之供述，均係被告以外之人在
    審判外之陳述，無證據能力外，其餘具傳聞性質之證據，檢
    察官、被告及其辯護人於本案言詞辯論終結前，並未爭執其
    證據能力，本院審酌前開證據之作成或取得之狀況，並無非
    法或不當取證之情事，且經本院於審判期日就上開證據依法
    進行調查、辯論，依刑事訴訟法第159條之5規定，均具有證
    據能力。至以下所引用之不具傳聞性質之證據，因非檢警違
    背法定程序取得之證據，依法自應有證據能力，併此敘明。
  二被告王文德部分：
    以下所引用之具傳聞性質之證據，檢察官、被告及其辯護人
    於本案言詞辯論終結前，並未爭執其證據能力，本院審酌前
    開證據之作成或取得之狀況，並無非法或不當取證之情事，
    且經本院於審判期日就上開證據依法進行調查、辯論，依刑
    事訴訟法第159條之5規定，均具有證據能力。至以下所引用
    之不具傳聞性質之證據，因非檢警違背法定程序取得之證據
    ，依法自應有證據能力，併此敘明。
  三被告卓志強部分：
    除證人陳志豪、黃婷婷、陳美妃、楊雅評及黃姵禎於警詢之
    供述，均係被告以外之人在審判外之陳述，無證據能力外，
    其餘具傳聞性質之證據，檢察官、被告及其辯護人於本案言
    詞辯論終結前，並未爭執其證據能力，本院審酌前開證據之
    作成或取得之狀況，並無非法或不當取證之情事，且經本院
    於審判期日就上開證據依法進行調查、辯論，依刑事訴訟法
    第159條之5規定，均具有證據能力。至以下所引用之不具傳
    聞性質之證據，因非檢警違背法定程序取得之證據，依法自
    應有證據能力，併此敘明。
貳、本案認定事實所憑之依據：
  一上開攜帶兇器強盜之犯罪事實，業據被告王文德於本院審理
    時坦承不諱；被告卓志強就私行拘禁之犯罪事實，坦承不諱
    （見本院卷(二)頁6）；被告陳志豪坦認私行拘禁之犯罪事實
    外（見本院卷(二)頁6），固不否認其與之被告王文德、卓志
    強駕車搭載陳美妃、黃婷婷、楊雅評及黃姵禎等人，自「巨
    象網路生活館」起至黃婷婷住處、永康榮民醫院後方道路、
    臺南縣中興街35巷8號、彼撒大飯店706室、載陳美妃至醫院
    就醫，後與被告卓志強經警逮捕之事實，惟均矢口否認有何
    強盜之犯行，辯稱：因黃婷婷答應為其繳納易科罰金之款項
    ，而找王文德、卓志強同往，伊不知道王文德強盜陳美妃、
    黃婷婷，也不知道王文德持玩具手槍，見陳美妃遭毆打才知
    王文德帶玩具手槍，其是應黃婷婷、陳美妃之要求而帶彼撤
    大飯店，並請卓志強在該處陪伴二人，並未拘禁黃婷婷、陳
    美妃之行動自由云云。其辯護意旨略以：
    1.眾人至黃婷婷住處時，陳美妃、楊雅評均可自由離去，被
    告並未拘禁他人行動自由；2.陳美妃及楊雅評至永康榮民醫
    院時，並未呼救，足見渠等行動自由並未受拘禁；3.被告王
    文德攜帶兇器強盜陳美妃之際，被告陳志豪未在場，足見其
    並未參與；4.被告王文德強盜黃婷婷時，被告陳志豪正在駕
    駛車輛，且車上放音樂音量大聲，其並未聽聞強盜過程，且
    事後亦未分得任何財物，足見未參與強盜犯行等語。
  二惟經本院查：
    (一)被告陳志豪、王文德共同攜帶兇器強盜陳美妃、黃婷婷部
      分：
      1.查此部分事實，業據證人即共同被告王文德、證人楊雅
        評、陳美妃及黃婷婷於本院審理時證稱綦詳（分別見本
        院99年11月3日、11月17日審判筆錄），其中證人陳美
        妃證稱：97年9月19日與楊雅評在「巨象網路生活館」
        樓下車裡等候黃婷婷，見有輛車前來，同時下來2人，
        陳志豪與王文德，陳志豪前來敲車窗，命其熄火，之後
        其遭王文德趕到副駕駛座，王文德便拿出拇指銬與玩具
        手槍，將其雙手大拇指扣住，王文德便開始搜車內財物
        ，還將其所有的皮夾及黃婷婷車上物品取走，皮夾內有
        500元及證件，當時陳志豪上樓找黃婷婷。伊在車上有
        聽到陳志豪要求黃婷婷繳納罰金之討論內容，自黃婷婷
        住處到永康榮民醫院途中，伊不知說了什麼話，結果遭
        王文德以槍柄痛擊頭部，然後王文德即命黃婷婷交出身
        上財物，當時陳志豪雖然正在開車，但知道王文德拿黃
        婷婷的物東西，也未出言阻止等語（見本院卷(二)頁65至
        72 ）。證人楊雅評亦證稱：王文德一進車內，將陳美
        妃趕至副駕駛座後，就拿出槍來，陳美妃還要講話，王
        文德就直接用拇指銬銬住陳美妃，叫陳美妃將身上東西
        拿出來，並自行動手搜尋車內置物箱、椅背等語（見本
        院卷(二)頁23至32），證人黃婷婷證稱：伊與陳志豪間並
        無債權債務關係，那天陳志豪來，說在伊住處出事，要
        伊負責，就是代陳志豪付罰金之事，上車之後，發現陳
        美妃被銬住，王文德則拿槍出來，因為陳美妃的話讓王
        文德不舒服，王文德就拿槍打陳美妃的頭部，後來王文
        德命伊交出財物，其交出鑽石戒指、手鍊、玫瑰金戒指
        、玉環、手錶、行動電話及小皮包等物，被搶是在車上
        ，是從住處搭車至永康榮民醫院後方那段路上等語（見
        本院卷(二)6至23），均核與證人即共同被告王文德證述
        之情節相符，而陳美妃亦因此受有頭皮撕裂傷之傷害，
        亦有行政院國軍退除役官兵永康榮民醫院97年9月20日
        診斷證明書1紙在卷可資佐證（見警卷頁70）。綜合上
        開各項證言可知，被告王文德確有於事實欄三之時、地
        ，在其乘坐車牌號碼4817-1-LW號自用小客車上，持玩
        具手槍強盜陳美妃財物，再於事實欄五之時、地，被告
        陳志豪所駕駛之車牌號碼0479-LT號自用小客車上持玩
        具手槍毆打陳美妃頭部後，強盜黃婷婷財物之事實，要
        可認定。
      2.次查，證人即共同被告王文德證稱：伊與卓志強在中興
        街住處，陳志豪來該處說黃婷婷他們欠錢，要伊與卓志
        強幫他討錢，但伊沒問什麼錢，手槍是刻意帶去的，因
        為聽說對方有位綽號「賓士」的人，伊以為是男生，到
        「巨象生活館」時，伊與陳志豪先下車，陳志豪帶路，
        先敲對方車窗後，車門打開，陳志豪便叫伊坐進該車，
        伊進車內就以拇指銬銬住陳美妃，並開始搜車內物品，
        陳美妃的皮夾內有500元及證件，後來自黃婷婷住處出
        發後之路上，伊毆打陳美妃，陳志豪與黃婷婷討論，但
        黃婷婷表示沒有錢，陳志豪在車上以國語說「她（指黃
        婷婷）說沒有錢怎麼辦」，伊便在車上要黃婷婷把身上
        財物交出來，陳志豪有聽到，但也沒有說什麼．．．，
        後來經陳志豪電話通知，伊再將皮夾拿到永康榮民醫院
        交給陳志豪，陳美妃皮夾內的500元其沒有拿等語（見
        本院卷(二)頁83至89）。證人黃婷婷亦證稱：「那時候我
        跟他說，因為陳志豪是在我家出事的，他打電話給我叫
        我回去，我回去之後就被抓警察局驗尿了，他說我沒事
        情，因為我是屋主，結果我跟他說如果到時候我真的沒
        事我就幫他繳，可是這一條我被判一年四個月，而且時
        間還沒有到（指陳志豪刑罰部分），陳志豪就帶王文德
        他們去找我搶我東西，這是什麼意思」等語（見本院卷
        (二)頁13），證人陳美妃亦證述：皮夾內本來有500元，
        因伊就診需要健保卡，在醫院時，不知道是陳志豪還是
        楊雅評將皮夾交給伊的，但皮夾裡的500元已經不見了
        等語（見本院卷(二)90至92），此外，被告陳志豪亦就案
        發之際，其所涉毒品案件尚未經法院判決，出發前往找
        黃婷婷時，就已知道王文德攜帶玩具手槍等情，自承在
        卷（見偵查卷頁37、本院卷(二)頁93）。揆諸被告陳志豪
        所涉毒品案件既尚未判決，其刑罰內容則無所悉，縱然
        被害人黃婷婷事先同意代被告陳志豪繳納罰金或易科罰
        金之款項，均屬未定，更難因此即認被告陳志豪對黃婷
        婷有債權債務關係，是被告陳志豪辯稱討債云云，顯係
        無稽之談，足證被告王文德、陳志豪強盜陳美妃、黃婷
        婷二人，確有意圖為自己不法所有之犯意；再依證人王
        文德、陳美妃、黃婷婷之證述內容及被告陳志豪自承事
        前知悉同案被告王文德攜帶玩具槍前往一事可知，被告
        陳志豪出發前即向同案被告王文德表示要向黃婷婷等人
        要錢，足見渠等索取財物之對象，顯非單只針對黃婷婷
        一人；此外，按居住處所乃人身安全及財物存放之場所
        ，被告陳志豪僅因黃婷婷表示未帶錢，即夥同眾人將黃
        婷婷帶至其住處樓下，並與被告王文德將黃婷婷隻身帶
        至樓上，而將黃婷婷之友人陳美妃及楊雅評留於樓下，
        惟因黃婷婷未帶鑰匙而作罷，果若僅欲與黃婷婷商討債
        務，車上或其他地點即可，何必非至黃婷婷住處不可？
        且將黃婷婷單獨帶離其友人？再者，眾人自黃婷婷住處
        出發後，陳美妃於車上遭共同被告王文德毆傷，同車駕
        駛被告陳志豪因黃婷婷表示身上沒有錢時，出言詢問共
        同被告王文德意見，共同被告王文德即出聲喝令黃婷婷
        交出身上財物，被告陳志豪全程目睹亦未出聲阻止，更
        可證明其確有強盜黃婷婷之犯意。此外，被告陳志豪因
        陳美妃傷勢嚴重，送至醫院診治時，再以電話通知已先
        行離開之共同被告王文德，囑其將陳美妃皮夾送至醫院
        時，該皮夾內原本有證件與500元，此業據證人王文德
        及陳美妃證述詳實，而揆諸楊雅評係陳美妃友人，且同
        為籌陳美妃醫藥費始與被告陳志豪外出借錢，故楊雅評
        實不可能取走皮夾內之500元，詎被告陳志豪僅將內有
        證件之皮夾交還陳美妃，足見皮夾內之500元係被告陳
        志豪納為己有，顯見被告王文德強盜陳美妃之行為，係
        在被告陳志豪與共犯王文德共同強盜犯意範圍之內，要
        無疑義。綜合上開各情節可知，攜帶兇器強盜陳美妃、
        黃婷婷之行為，確係出於被告陳志豪、王文德之犯意聯
        絡所為，要可認定，被告陳志豪及其辯護意旨辯稱未參
        與強盜陳美妃犯行、車上音量太大不知道被告王文德強
        盜黃婷婷云云，均係卸責之詞，不足採信。
      2.此外，另有現場照片影本一份（見警卷頁49至69）可資
        為憑，綜上所述，此部分之事實要可認定。
      3.按告訴人、證人之陳述有部分前後不符，或相互間有所
        歧異時，究竟何者為可採，法院仍得本其自由心證予以
        斟酌，非謂一有不符或矛盾，即應認其全部均為不可採
        信。尤其關於行為動機、手段及結果等細節方面，告訴
        人之指陳，難免故予誇大，證人之證言，有時亦有渲染
        之可能，然其基本事實之陳述，若果與真實性無礙時，
        則仍非不得予以採信，有最高法院74年臺上字第1599號
        判例可參。本件有關被告等人犯案所乘之車輛、人別之
        細節部分，被告及證人，稍有出入，茲整理如下：
        (1)被告陳志豪
          97年9月20日警詢供稱（見警卷頁27至31）:
            (甲)「我將4817-LW號自小客車鑰匙立即交予王文德
            後，我先進入「巨象網路生活館」內將黃婷婷及黃
            惠娟等2人帶出該生活館後，我就叫她們2人坐上
            0479-LT號小客車內，我則坐上駕駛座，黃惠娟則
            坐在副駕駛座，黃婷婷坐於車後座」。
            (乙)「（警察問：你將被害人黃婷婷強行帶上0479-L
            T號自小客車後，先前與你及王文德一同乘坐車子
            前來另同案共犯卓志強當時人在何處?）卓志強當
            時已經與王文德同坐在4817-LW號自小客車內。」
            (丙)「（警察問：你們下樓後（指從黃婷婷住處下樓
            ），如何分配搭乘車輛離去?欲前往何處?）我駕駛
            車號4817-LW號自小客車，前座載陳美妃，後座搭
            載王文德及黃婷婷;另047 9一LT號自小客車則由卓
            志強駕駛載同黃惠娟及楊雅評等2人。我們當時相
            約要前往臺南縣永康市○○路上的「榮民醫院」後
            面會合」等語。
          檢察官偵查時（偵查卷頁7）
            97年9月20日供稱「到場之後，我看到陳美妃及楊
            雅評坐在4817-LW號自小客車上，他們2人與黃婷婷
            常常在一起，所以我想該車可能是黃婷婷租的，我
            就敲車窗叫她們下車，並叫她們將插在電門上之鑰
            匙拔下交給我，我拿到之後將鑰匙交給王文德，我
            就到台南市○○路○段265號(巨象網路生活館)找
            黃婷婷，我進去之後找到黃婷婷及黃惠娟，我告訴
            黃婷婷說有話跟她講，黃婷婷及黃惠娟她們2人就
            跟我走到047─LT號自小客車坤我開車載她們2人，
            卓志強。王文德、陳美妃及楊雅評4人乘座4817-LW
             號自小客車，我們要前往黃婷婷住處，到了黃婷
            婷住處樓下，因為黃婷婷沒有鑰匙所以沒有上去。
            之後就由我駕駛4817一一LW號自小客車載王文德、
            黃婷婷及陳美妃，其他的人坐另外一台車。陳美妃
            坐副駕駛座．．」。
        (2)被告王文德
          檢察官偵查時：
            98年7月20日供稱「我們到場後，我跟卓志強在車
            裡，陳志豪就進去了,叫他們下來樓下，，被害人
            總共有三名女*出來後叫她們上車，二名跟我及陳
            志豪同坐一輛，另外一名是跟卓志強及陳志豪的女
            性友人一起坐一輛車」（見偵查卷頁43）
        (3)被告卓志強
          97年9月20日警詢供稱（見警卷頁17至20）：
            (甲)「到達巨象網路生活館後，陳志豪與王文德隨即
            下車前往另1部停在巨象網路生活館大門前的自小
            客車，我看見那部車上有乘坐陳美妃與楊雅評等2
            人，王文德立刻叫乘坐在駕駛座位上的陳美妃換坐
            過在副駕駛座位子，陳志豪進入該網咖內找尋黃婷
            婷與黃惠娟等2人．．．。此時陳志豪從網咖內帶
            黃婷婷與黃惠娟等2人出來門口後，陳志豪立即駕
            駛0479-LT號自小客車內載黃女等2人，王文德就開
            陳美妃所乘坐的自小客車一同離去」。
            (乙)「到達後陳志豪與王文德下車帶著黃婷婷上樓去
            ，但沒一會兒他們3人就下樓來，由陳志豪駕駛陳
            美妃所乘坐的車子內載王文德、陳美妃與黃婷婷等
            人，陳志豪要離去時對我說:前去臺南縣永康市的
            榮民醫院後面會合，我就駕駛0479-LT自小客車內
            載黃惠娟與楊雅評等人跟著後面前往跟陳志豪會合
            。」
          檢察官偵查中供稱：
            97年9月20日偵查筆錄「．．，到了台南市○○路
            ○段265號(巨象網路生活館)，當時我在車上等，
            陳志豪及王文德先下車，我看到陳志豪進入網咖，
            我就下車到4817─LW號自小客車看看情況，就看到
            陳美妃手指已被姆指扣扣上，王文德在搜括車上，
            財物，我問王文德楝在幹嘛?他叫我不要講話，我
            就跟王文德說不要這樣做，那時王文德已將槍枝拿
            在左手，之後，陳志豪帶黃婷婷及黃惠娟下來並說
            要去黃婷婷住處。黃婷婷及黃惠娟她們2人就跟陳
            志豪到0479-LT號自小客車上，我、王文德、陳美
            妃及楊雅評4人乘坐4817-LW號自用小客車前往黃婷
            婷住處，到了黃婷婷住處樓下。之後就由陳志豪駕
            駛4817-LW號自小客車載王文德黃婷婷及陳美妃，
            我駕駛0479-LT號自小客車載黃惠娟及楊雅評。」
            （見偵查卷頁10至11）：
        (4)證人黃婷婷
          97年9月20日警詢證稱（見警卷頁1至3，此部分對
            被告陳志豪、卓志強無證據能力）：
            「當時我與陳善暄等二人在巨象網咖2樓打電腦時
            ，我1人突遭陳志豪硬將我帶至樓下車上(0419-TL
             黃惠娟所有之自小客車)，車內就有陳志豪、黃惠
            娟及我等3人(由陳志豪開車，黃惠娟坐駕駛座，我
            1人坐在後面），當我被硬帶上車後，陳志豪就叫
            我關手機及叫我與黃惠娟女不要講話，陳志豪就將
            車子開到我家，意思就是要進我家搶錢，但因沒匙
            所以沒進屋內且在我家樓下換車(4817-LW，係陳美
            妃所承租的車子)，由陳志豪開車，陳美妃坐在駕
            駛座旁，我坐在陳美妃的後面，綽號阿槌坐在駕駛
            座後面)，當我們上車時綽號阿槌就將手槍拿出來
            」等語。
          檢察官偵查時：
            98年12月16日證稱「當天我跟陳美妃及楊雅評等人
            在網咖，，陳志豪叫人家上來叫我，我忘記是誰上
            來叫我的，說有事情要跟我講，我就下樓上車，我
            跟陳美妃及楊雅評三人就上車，共有二台車，我和
            陳美妃同一輛，車上有三個男生，一上車王文德就
            拿槍押著陳美妃，他們叫我們把身上的東西全部都
            交出去，我就照做，因為當時的情況由不得我說不
            ，他們就把東西拿走了，陳美妃的手機及證件也被
            拿走了，車上王文德有用槍柄打陳美妃的頭」等語
            （見偵查卷頁62至63）。
          本院審理時：
            (甲)99年11月3日證稱「（問：從網咖到你家，車上
            有哪些人）我、陳美妃、陳志豪、王文德」。（問
            ：你不是在車上，，為何會用不確定的說法?）因
            為現在有點久了，所以我不太記得，我不敢確定」
            (乙)「（問：你下來的時候搭哪部車子?）應該是搭
            他們的車子，當初是陳志豪開車，當時王文德也在
            車上」。
            (丙)「（問：從網咖到妳家再從妳家到榮民醫院後面
            那邊會合，你們坐車的座位都一樣，但是換不同的
            車子?有沒有更換不同的車子?）好像有吧。」等語
            。
        (5)證人陳美妃
          97年9月20日警詢時證稱：（見警卷頁5至6，此部
            分對被告陳志豪、卓志強無證據能力）
            「我與楊雅評於97年9月19日17時50分許，2人一同
            在臺南市○區○○路2段265號「巨象網路生活館」
            外的4817-LW號自用小客車內休息，等待黃婷婷時
            （我人坐在駕駛座、楊雅評人坐在車子後座），遭
            陳志豪與王文德2人另外駕駛一部不詳車號自小客
            車前來我們車窗旁，陳志豪用手敲擊我們的車窗後
            ，並對我說要我車子熄火並將車鑰匙交給他。．．
            陳志豪已進入巨象網咖內找到黃婷婷，並將黃婷婷
            帶回車子內後座，要楊雅評人過去坐在另1部車子
            裡，陳志豪坐在駕駛座，王文德人過去坐在後座，
            並又開始搜括車子後座的財物(後座的財物都是黃
            婷婷的，我不是很清楚）。王文德搜完財物後並以
            手槍的槍柄打我的頭部，隨即由陳志豪駕駛我們這
            部車子與另一位卓志強駕駛另外一部車子一同離開
            。」
          檢察官偵查中：
            「是王文德在車上扣我姆指扣的，我坐在駕駛座旁
            ，王文德坐我後方，黃婷婷坐在後座中央，我不知
            王文德為何要打我，他把槍枝拿出來對準我的頭，
            後來又用槍柄打我的頭，我就一直流血，我也是比
            較認識陳志豪，因為人是他帶去的」等語（見偵查
            卷頁63至64）。
          於本院99年11月7日審理時證稱（見本院卷頁63至
            76）：
            (甲)「（問：看到黃婷婷被陳志豪從網咖上帶下來之
            後，你們總共兩輛黃婷婷坐的那輛車上面坐了哪些
            人）陳志豪、我、王文德、黃婷婷。」「（問：另
            一輛車全哪些人）楊雅評、黃惠娟、卓志強」「（
            問：從網咖到黃婷婷家這段期間妳有受傷嗎?）還
            沒。（問：所以是從黃婷婷家到榮民醫院中問這段
            路才受傷的?）是的。」。
            (乙)「（問：所以楊雅評是否跟妳同車為妳沒有印象
            ? ）我們就四個，我、黃婷婷、王文德、陳志豪。
            」。
        (6)證人楊雅評：
          97年9月20日警詢筆錄（見警卷頁10至11，此部分
            對被告陳志豪、卓志強無證據能力）：
            「我與陳美妃於97年9月19日17時50分許，2人一同
            在臺南市○區○○路2段265號「巨象網路生活館」
            外的4817-LW號自小客車內休息等待黃婷婷時(我人
            坐在後座1陳美妃人坐在車子駕駛座),遭陳志豪與
            王文德等2人駕駛另外1部不詳車號自小客車前來我
            們車窗旁，陳志豪用手敲擊我們的車窗後，並對陳
            美妃說要車子熄火並將車鑰匙交給他。此時王文德
            手持1把類似黑色手槍，並用很兇的口語要陳美妃
            坐過去副駕駛座將身上財物交出來，並以小手銬銬
            住陳美妃雙手的大姆指，王文德人隨即坐在車子駕
            駛座上並搜括前座及置物箱內的財物，置物箱內有
            黃婷婷的小背包(財物有多少我不是很清楚)，而陳
            美妃的小皮夾也被王文德強取走。這個時候陳志豪
            已進入巨象網咖內找到黃婷婷的人，並將黃婷婷人
            帶回車子內後座。．．我看見的是先由王文德駕駛
            4817-LW號自小客車載陳美妃坐在副駕駛座上，後
            面另載卓志強與我一同過去黃婷婷位於中華西路的
            家去，另一部白色車子由陳志豪駕駛載黃惠娟與黃
            婷婷2人一同前往」等語。
            (乙)「後來因黃婷婷家的大門鎖已換無法開啟，這時
            候才由陳志豪換過去開4817-LW自小客車，內換載
            有王文德1陳美妃及黃婷婷等人，我是由卓志強駕
            駛這部白色自小客車載我與黃惠娟等人，陳志豪約
            卓志強一同過去臺南縣永康市的榮民醫院那會合。
            」等語。
          本院99年11月3日審理時證稱（見本院卷(二)頁23至
            35）：
            (甲)「（問：你們車上總共幾個人?）王文德先坐、
            再來是陳美妃、我，再來是卓志強，本來黃婷婷他
            們硬要上我們這部車，可是後來沒辦法，所以還有
            另外一部車來」「（問：到黃婷婷家後，)為何之
            後大家要改變乘坐的位置，到最後由陳美妃、黃婷
            婷王文德和陳志豪共乘一台車?）這應該要問他們
            三個人」。
            (乙)「（問：從「巨象網路生活館」要去黃婷婷家，
            妳坐在哪部車子?）我坐在租來的那部」「（問：
            那部車上有什麼人？）王文德、陳美妃、我和卓志
            強。」「（問：在黃婷婷家是否有換車?）是的，
            有換車換到都亂了，而且這麼久了誰記得。」
            (丙)「（問：從黃婷婷家要離開的時候就有換車?）
            有換車，我跟陳美妃不同車。（問：妳讓誰載？跟
            誰同車?）卓志強和黃惠娟，我坐後面。」等語。
            (丁)「（問：為何你這麼清楚從網咖離開時是王文德
            駕駛的?）因為王文德及陳志豪在飆車，我就說可
            不可以開慢一點，王又德告訴我反正車子是租來的
            ，撞爛就撞爛了」等語。
        (7)證人黃惠娟
          97年9月20日警詢時證稱（見警卷頁15至16，此部
            分對被告卓志強無證據能力）：
            「17時40分許陳志豪就上來網咖找黃婷婷說話，於
            是我就先下樓至我所有之0479-TL自小客車內的駕
            駛座旁的座位休息(該車未熄火及上鎖)，過沒多久
            陳志豪和黃婷婷就先後上車，並由陳志豪駕駛，於
            駕駛途中陳志豪要求黃婷婷不要講電話也叫我不要
            多問話，直到開到黃婷婷位於臺南市○區○○○路
            1段18巷6號前時，我才發現有另一部招4817-LW自
            小客車跟著我們，車上坐有綽號「阿槌」（指王文
            德）「阿強」（指卓志強）及楊雅評、陳美妃等2
            名女子共4人」等語。
          於本院審理時證稱：
            從巨象網路生活館出發時，卓志強駕駛伊所有之車
            輛，後座還載一位女性，但不是黃婷婷，另一台車
            上則有陳志豪、王文德、陳美妃及楊雅評，到了一
            個住家的地方（指黃婷婷住處樓下），卓志強幫車
            加水，後來離開時，二車之乘客均未更動等語（見
            本院99年12月8日審判筆錄）。
        (8)由上開證人所述乘坐車輛內容，雖有所出入，惟就陳
          志豪、卓志強、黃婷婷、楊雅評人於警、偵訊及本院
          所述較為一致，當以此為可採，即從「巨象生活網路
          館」出發前往黃婷婷住時時，由王文德駕駛4817-LW
          號自用小客車，陳美妃坐副駕駛座、卓志強及楊雅評
          坐後座，陳志豪駕駛0479-LW號自用小客車，黃惠娟
          坐副駕駛座、黃婷婷坐後座。而自黃婷婷住處離開時
          ，則由陳志豪駕駛4718-LW號自用小客車，陳美妃坐
          副駕駛座、王文德及黃婷婷坐後座；另卓志強駕駛
          0479-LT號自用小客車，搭載黃惠娟及楊雅評。
        (9)惟關於被告王文德於「巨象網路生活館」前4817-LW
          號自用客車內，先以拇指銬銬住被害人陳美妃，再持
          玩具手槍強盜財物，另再自被害人黃婷婷住處出發至
          永康榮民醫院後方之途中，被告王文德另於4817-LW
          號自用小客車內（被告陳志豪駕駛），先以玩具手槍
          毆打陳美妃，再喝令黃婷婷交出財物之等基本事實，
          被告陳志豪、卓志強、王文德於警詢、偵查中，證人
          黃婷婷警詢及偵查中所述，均核與證人楊雅評於本院
          審理時之證述大致相符，而證人楊雅評因事不關己，
          且對被告陳志豪、王文德於案發日二車競速、車輛水
          箱故障有相當之印象，其證述內容應較為可信。佐以
          陳美妃、黃婷婷遭被告等人毆打、強盜財物，且距案
          發時隔久遠，對於事實之記憶及被害過程之描述，顯
          不可能毫無差異，彼等所述被害之基本事實，尤其涉
          及哪些人乘坐哪些車、陳美妃何處遭被告王文德以槍
          柄毆傷，既與與真實性無礙，參之上開判例意旨，仍
          得採為本案認定被告犯罪之證據，應予敘明。
        (10)另按，強盜罪之構成，以其實施之強暴、脅迫，已達
          於使人不能抗拒之程度為必要，至行為人施用之強暴
          、脅迫等威嚇方法或手段，究須達於何種程度，始足
          使被害人精神上及身體上達於不能或顯難抗拒之程度
          ，揆諸最高法院27年上字第1722號判例意旨，應依行
          為之性質及行為當時存在之具體情狀為決定之準據。
          亦即行為人之行為，客觀上是否足以壓抑被害人之意
          思自由，應就當時之具體事實客觀判斷，依一般人在
          同一情況下，其意思自由是否因此受壓制為斷，不以
          被害人之主觀意思為準。又強盜罪所施用之強暴、脅
          迫手段，祇須足以壓抑被害人之抗拒，使其喪失意思
          自由為已足，縱令被害人實際無抗拒行為，仍於強盜
          罪之成立，不生影響（最高法院82年度臺上字第111
          號、87年度臺上字第3705號、91年度臺上字第290號
          判決、30年上字第3023號判例）。查被告陳志豪夥同
          共同被告王文德，以暴力方式劫掠他人財物，並預為
          籌備攜帶包括玩具手槍等作案用物品，彼此分工細膩
          。從被告刻意擇定之作案對象、時間、地點及手法以
          觀，顯係倚仗人數、體力及疑似槍枝等兇器之絕對優
          勢，以遂行劫取財物、擄掠人身之目的。其等謀議之
          內容，係施用暴行以完全壓制他人抗拒，而任意劫取
          財物或擄掠人身，洵屬強盜之犯意聯絡。再者，強盜
          行為之實施，不論被害人初曾奮力防護財物，嗣因力
          弱難抗，終致失財；抑或被害人審酌情勢，自認無力
          抵拒失財而未加抗拒，或深恐招致更嚴重之侵害，而
          放任行為人劫取，皆屬強盜犯行之具體態樣，判斷標
          準在於行為人所施強暴程度之客觀評價，前已述及。
          而本案被告陳志豪夥同共同被告王文德持玩具手槍挾
          持被害人陳美妃、黃婷婷，其等面對突如其來數名持
          槍行劫財物、毆傷陳美妃使之血流滿面，態度兇狠，
          惡行惡狀，驚駭之心頓生，洵已造成陳美妃、黃婷婷
          極度之畏懼，意思自由完全遭到壓制。由於各被害人
          之力量明顯不足以抵拒被告2人之劫掠暴行，在身不
          由己之情況下，身心受制於人，精神上及身體上已達
          於不能抗拒之程度，保有財物與否，已無自主斟酌之
          餘地。是被告陳志豪、王文德於挾持被害人要索財物
          之際，強取陳美妃、黃婷婷身上財物，雖未遭逢抵擋
          ，然被害人等之意思既已遭壓制而達於不能抗拒之程
          度，參酌上揭說明，被告陳志豪、王文德強盜犯行，
          洵堪認定，應依法論科。
    (二)關於被告陳志豪、卓志強私行拘禁陳美妃、黃婷婷之事實
      ：
      查此部分事實，業據被告陳志豪、卓志強二人自承在卷（
      見本院卷(二)頁6），核與證人陳美妃、黃婷婷二人證述之
      情節相符，此外，並有彼撤大飯店現場照片影本一份（警
      卷頁58至69），被告陳志豪、卓志強此部分之犯行，要可
      認定，應依法論科。
參、論罪科刑：
  一按刑事法加重要件中所稱之兇器，乃泛指得供為殺、傷人之
    生命、身體之一切器物而言。具有殺傷力之槍枝，為兇器，
    斯不待言；不具有殺傷力之玩具槍枝，倘依其材質，足以資
    為施暴、毆人、行兇之器具，仍該當兇器之概念（最高法院
    98年臺上字第3460號、92年度臺上字第1332號判決參照）。
    本件被告王文德所持疑似槍枝的作案工具，依被告王文德自
    承，係玩具手槍，不能擊發等語，雖未扣案，難認有殺傷力
    ，但器物本身足認其客觀上亦足對人之生命、身體、安全構
    成威脅，亦當屬兇器。
  二核被告陳志豪、王文德所為如事實欄三、五所載強盜陳美妃
    、黃婷婷之犯行，係犯刑法第330條第1項加重強盜罪。二人
    間就上開犯行，有犯意聯絡及行為之分擔，應論以共同正犯
    。又被告二人先後攜帶兇器強盜陳美妃、黃婷婷之二行為，
    時間差距上，尚難以強行為開，且被告等人係基於一個向黃
    婷婷等人索求金錢之犯意，利用同一機會、密接之時間，應
    認係以一單一犯意接續為之。
  三核被告陳志豪、卓志強所為如事實欄七、八之犯行，係犯刑
    法第302條第1項私行拘禁罪。渠二人間就此部分之犯行，有
    犯意聯絡及行為分擔，應論以共同正犯。又被告二人以一行
    為私行拘禁黃婷婷、陳美妃，係一行為觸犯數罪名，應依刑
    法第55條論以想像競合犯。
  四又被告陳志豪所犯上開二罪，其時間、地點均不相同，其與
    被告卓志強將黃婷婷及陳美妃二人私行拘禁，其目的係因陳
    美妃傷勢嚴重，為避免陳美妃因就醫以致前揭強盜犯行為人
    所發覺，而將黃、陳二人送至彼撤大飯店，並由被告卓志強
    看管，該私行拘禁之犯行，核與強盜罪犯意不同，行為互異
    ，應數罪併罰，檢察官起訴意旨認為私行拘禁行為應包括於
    強盜行為之內，容有誤會，併此敘明。
  五又被告三人均有事實欄一所載之科刑紀錄，其於受有期徒刑
    執行完畢後5年內，再犯本案各罪，為累犯，各應依刑法第
    47 條第1項加重其刑。
  六爰審酌被告陳志豪、王文德正值青壯，竟不思正當工作，憑
    勞力賺取錢財，為貪圖不法利益，即以暴力手段，諉以他人
    欠款為由，以拇指銬銬住被害人、持玩具手槍毆打被害人而
    索取財物，陳志豪於強盜犯行中擔任主導之角色，被告王文
    德手段兇殘，被告卓志強、陳志豪拘禁二位被害人，時間未
    長久，兼衡犯罪之動機、目的、對社會治安造成之影響、及
    被告王文德、卓志強坦承犯行，尚有悔意，犯罪後之態度良
    好等一切情狀，就被告所犯各罪分別量處如主文所示之刑，
    被告陳志豪部分並定應執行刑，被告卓志強部分並諭知如易
    服勞役之折算標準，以資懲儆。檢察官對被告陳志豪強盜部
    分求刑有期徒刑9年、私行拘禁部分求刑有期徒刑7月；被告
    王文德部分有期徒刑8年；被告卓志強有期徒刑6月，本院審
    酌上開各情節，仍認以主文所示文刑較為允當，併此敘明。
  七沒收：
    (一)被告王文德另所持用之玩具手槍，未據扣案，故無從鑑定
      該物品是否具有足夠之發射動能，是尚無證據認定其在客
      觀上是否屬於槍砲彈藥刀械管制條例所指之具有殺傷力之
      手槍，依罪證有疑，利於被告之法理，即難認該玩具手槍
      具殺傷力，但亦無積極證據足資證明業已滅失，復與被告
      等本案犯罪事實三、五犯行有直接關係，且為被告王文德
      所有，此均經被告供述在卷，亦應在該等主刑下依刑法第
      38條第1項第2款宣告沒收。
    (二)又拇指銬雖係共同被告卓志強所有、且供犯本件犯罪所用
      之物，惟業經被告王文德以油壓剪剪斷、丟棄，顯已滅失
      ，爰不為沒收之宣告。
    (三)扣案油壓剪一支，非供本案犯罪所用之物，且非被告陳志
      豪、王文德及卓志強等人所有，爰不宣告沒收。
  八不另為無罪諭知部分：
    (一)公訴意旨略以：
      1.被告卓志強、陳志豪及王文德意圖為自己不法之所有，
        於97年9月19日下午5時50分許，探知黃婷婷在臺南市○
        區○○路2段265號「巨象網路生活館」內與陳志豪之女
        友黃惠娟等人上網，遂由王文德攜帶客觀上對於身體構
        成危險之黑色玩具手槍1把，卓志強攜帶拇指銬1付，陳
        志豪駕駛黃惠娟所有車牌號碼0479-LT號自用小客車，
        搭載王文德及卓志強前往A處門前，發現黃婷婷友人陳
        美妃及楊雅評在陳美妃所承租而與黃婷婷共同使用之車
        牌號碼4817-LW號自用小客車內，陳美妃在駕駛座上發
        動引擎，楊雅評則在後座以等待黃婷婷。王文德向卓志
        強索得上開拇指銬後，陳志豪及王文德下車步行至乙車
        旁，由陳志豪敲擊車窗，命陳美妃搖下車窗、關閉引擎
        並交付汽車鑰匙。陳志豪取得鑰匙後即轉交王文德，王
        文德則持上開玩具手槍抵住陳美妃頭部，至使陳美妃不
        能抗拒後，喝令陳美妃移至副駕駛座，並交付陳美妃所
        有之皮夾（內有證件及新臺幣（下同）500元），王文
        德再以上開拇指銬銬住陳美妃雙手拇指，坐於駕駛座，
        而搜括該車前及置物箱內財物，卓志強則進入該車後座
        。陳志豪則進入「巨象網路生活館」2樓，黃惠娟先行
        下樓至0479-LT車內，坐於副駕駛座，陳志豪再命黃婷
        婷下樓，黃婷婷遂與陳志豪下樓走出，陳志豪再命黃婷
        婷坐於0479-LT車後座，不得講電話，由陳志豪駕駛甲
        車，搭載黃惠娟及黃婷婷，王文德則駕駛4817-LW，搭
        載陳美妃、卓志強及楊雅評尾隨。上開2車行駛至黃婷
        婷位於臺南市○區○○○路1段18巷6號2樓之住所前，
        陳志豪及王文德強押黃婷婷下車，欲進入其住處，惟黃
        婷婷未帶大門鑰匙而無法得逞。陳志豪及王文德遂強制
        黃婷婷進入4817-LW車，由陳志豪駕駛，陳美妃位於副
        駕駛座，王文德及黃婷婷則位於後座，卓志強駕駛
        0479-LT，黃惠娟位於副駕駛座，楊雅評位於後座。陳
        志豪與卓志強約定分別駕車前往臺南縣永康市○○路
        427號永康榮民醫院後方會合，陳志豪駕駛4879-LW前往
        該處途中，王文德復持上開玩具手槍，以槍柄毆擊陳美
        妃頭部，致陳美妃頭部受有頭皮撕裂傷而大量出血，王
        文德再喝令黃婷婷交出身上財物，至使黃婷婷心生畏懼
        而不能抗拒，交付其所有之鑽石戒指（價值12000元）
        、手鍊（價值500元）、玫瑰金戒指（價值1500元
        ）、玉環（價值5000元）及手錶（價值590元）各1只予
        王文德。王文德復自黃婷婷所有皮包1只中，強取黃婷
        婷所有之行動電話3只及內附SIM卡2張（門號分別為
        0000000 000號及0000000000號）、小皮包（價值1200
        元）1只、現金約400元及健保卡1張得手。因認被告卓
        志強此部分涉共犯刑法第330條第1項加重強盜罪嫌等語
        。
      2.被告陳志豪、卓志強嗣後將被害人私行拘禁於彼撤大飯
        店706室內之行為，被告王文德就此行為，與被告陳志
        豪、卓志強有犯意聯絡、行為分擔，亦涉有刑法第302
        條第1項私行拘禁罪嫌等語。
    (二)惟經本院查：
      1.按犯罪事實應依證據認定之，無證據不得認定犯罪事實
        ；不能證明被告犯罪者，應諭知無罪之判決。刑事訴訟
        法第154條第2項、第301條第1項，分別定有明文。此所
        謂認定犯罪事實之證據，係指足以認定被告確有犯罪行
        為之積極證據而言，如未發現相當證據，或證據不足以
        證明，自不能以推測或擬制之方法，以為裁判基礎。再
        認定不利於被告之事實，需依積極證據，茍積極證據不
        足為不利於被告事實之認定時，即應為有利於被告之認
        定，更不必有何有利之證據。又刑事訴訟上證明之資料
        ，無論其為直接證據或間接證據，均須達於通常一般人
        均不致於有所懷疑，而得確信其為真實之程度，始得據
        為有罪之認定，若其關於被告是否犯罪之證明未能達此
        程度，而有合理性懷疑之存在，致使無從形成有罪之確
        信，根據「罪證有疑、利於被告」之證據法則，即不得
        遽為不利被告之認定。以情況證據（即間接證據）斷罪
        時，尤須基於該證據在直接關係上所可證明之他項情況
        事實，本乎推理作用足以確證被告有罪，方為合法，不
        得徒憑主觀上之推想，將一般經驗上有利被告之其他合
        理情況逕予排除（最高法院29年上字第3015號、76年臺
        上字第4986號判例參照）。
      2.訊據被告卓志強堅決否認有何強盜之行為，辯稱：伊有
        於上開時、地出現，是應被告陳志豪所邀，前往處理債
        務，伊在車上看到陳美妃遭拇指銬銬住時，即質問王文
        德為何如此，並未參與王文德強盜行為；黃婷婷遭強盜
        時，伊駕駛另一輛車，亦未參與犯行，更未分得財物等
        語。
      3.經查：
        (1)被告王文德先以玩具手槍脅迫被害人陳美妃、命其交
          出身上財物，並因受陳美妃責罵，乃前往卓志強所坐
          0479-LT，向不知情之卓志強拿機車鑰匙串，取出串
          機車鑰匙之拇指銬後，將機車鑰匙還給卓志強，再回
          4817-LW，以拇指銬銬住陳美妃之過程，被告卓志強
          並未在場；且於發現王文德以拇指銬銬住陳美妃、在
          車上搜尋財物時，即質問王文德「在幹嘛」，要求王
          文德不要這樣做（見偵查卷頁43、10）；嗣後被告王
          文德在車牌號碼4817-LW號自用小客車上，以玩具手
          槍毆傷被害人陳美妃後，命被害人黃婷婷交付財物之
          過程中，被告卓志強正駕駛0479-LT號之事實，業據
          證人陳美妃、楊雅評及王文德證述在卷，足見被告王
          文德、陳志豪強盜被害人陳美妃、黃婷婷之際，被告
          卓志強並未在場；再者，被告王文德強盜陳美妃、黃
          婷婷所得財物，除部分自己帶走外，另有部分留在被
          告陳志豪駕駛之車上等語（見本院99年12月8日審判
          筆錄），顯見被告卓志強並未分得任何強盜所得之財
          物。
        (2)查本件被告卓志強固因被告陳志豪所託而前往處理債
          務，惟於共同被告陳志豪、王文德強盜行為之際，其
          不僅未在旁參與，事後亦未分得任何財物，客觀上並
          無任何積極證據足以證明其就共同被告陳志豪、王文
          德之強盜犯行有犯意聯絡及行為之分擔，此部分自應
          罪疑惟輕，有利被告之認定，公訴意旨自屬不能證明
          ，惟起訴意旨認為此部分與前開有罪部分（私行拘禁
          罪）間，有實質上一罪之關係，爰不另為無罪之諭知
          ，併此敘明。
        (3)查被告王文德於事實欄所載，至臺南縣永康市○○街
          35巷8號，以其他人所有之油壓剪剪斷陳美妃手上之
          拇指銬後，即自行離去之事實，業據被告王文德自承
          在卷，核與證人陳美妃、楊雅評、黃婷婷、陳志豪等
          人證述相符，足見嗣後關於被告陳志豪、卓志強將被
          害人陳美妃、黃婷婷等人載往彼撒大飯店之行為，被
          告王文德並未參與，此外，復無其他積極證據足以證
          明被告王文德就此部分與其他共同被告有犯意聯絡、
          行為分擔，此部分公訴意旨自屬不能證明，惟公訴意
          旨認為此部分與前開有罪部分（強盜部分）有實質上
          上一罪之關係，爰不另為無罪之諭知。
據上論斷，應依刑事訴訟法第299條第1項前段，刑法第28條、第
330條第1項、第302條第1項、第55條、第51條第5款、第47條第1
項、第38條第1項第2款，刑法施行法第1條之1第1項、第2項前段
，判決如主文。
本案經檢察官徐仕偉偵查後提起公訴；檢察官孫昱琦到庭執行職
務。
中    華    民    國    99    年    12    月    22    日
                  刑事第一庭    審判長法  官  夏金郎
                                      法  官  鄭銘仁
                                      法  官  洪士傑
以上正本證明與原本無異
如不服本判決應於收受本判後10日內向本院提出上訴書狀，並應
敘述具體理由。其未敘述上訴理由者，應於上訴期間屆滿後20日
內向本院補提理由書狀（均須按他造當事人之人數附繕本）「切
勿逕送上級法院」。
                                書記官  黃鋕偉
中    華    民    國    99    年    12    月    23    日

司法院資訊處製作；財團法人民間司法改革基金會備份。
